臺灣宜蘭地方法院民事小額判決
111年度羅小字第10號
原      告  黃品綸  
被      告  李育書  
上列當事人間請求侵權行為損害賠償事件，本院於中華民國111
年3月21日言詞辯論終結，判決如下：
　　主　文
被告應給付原告新臺幣柒仟玖佰柒拾捌元。
原告其餘之訴駁回。
訴訟費用新臺幣壹仟元由被告負擔四分之一，餘由原告負擔。
本判決原告勝訴部分得假執行。
　　事實及理由
一、原告主張：被告前於民國110年2月26日7時52分許，駕駛車
    牌號碼000-0000號車輛（下稱被告車輛），行駛於宜蘭縣冬
    山鄉大安路178巷，於右轉進入宜蘭縣冬山鄉大安路時，原
    告適騎乘車牌號碼000-0000號普通重型機車（下稱系爭車輛
    ）行駛於宜蘭縣冬山鄉大安路上，被告因駕駛車輛轉彎不慎
    、未注意而與原告所騎乘系爭車輛發生碰撞（下稱系爭車禍
    ），造成系爭車輛損壞，致系爭車輛之車主黃楚鈞因修復系
    爭車輛支出新臺幣（下同）29,202元，及於修復系爭車輛之
    48日期間內支出每日300元之計程車代步費而受有損害，黃
    楚鈞嗣將對被告之侵權行為損害賠償請求權讓與原告。為此
    ，爰依民法第184條第1項前段之規定及債權讓與之法律關係
    提起本件訴訟，並聲明：被告應給付原告35,000元。
二、被告則以：本件車禍發生是因為原告車速過快，被告在路口
    已有確認左右來車才緩慢駛出，並無過失，毋庸負損害賠償
    責任，且原告主張之修理費用及代步費用均不合理等語，資
    為抗辯，並聲明：原告之訴駁回。
三、本院之判斷：
(一)被告應負侵權行為損害賠償責任：
　1.查被告前於110年2月26日7時52分許，駕駛車牌號碼000-000
    0號車輛沿宜蘭縣冬山鄉大安路178巷行駛，適於行經該巷與
    宜蘭縣○○鄉○○路○○○○號誌路口（下稱系爭巷口）右轉進入宜
    蘭縣冬山鄉大安路時，原告適騎乘系爭車輛沿宜蘭縣冬山鄉
    大安路直行行經系爭巷口，兩車發生碰撞，致系爭車輛受有
    損害，嗣系爭車輛之車主黃楚鈞因修復系爭車輛支出29,202
    元之費用，黃楚鈞嗣再將對被告之侵權行為損害賠償請求權
    讓與原告等情，此有宜蘭縣政府警察局羅東分局111年2月14
    日警羅交字第1110003827號函暨所附道路交通事故現場圖、
    道路交通事故調查報告表(一)、(二)、道路交通事故調查筆
    錄、系爭車禍事故現場照片及原告所提出系爭車輛行車執照
    、債權讓與同意書、GOGORO羅東中正服務中心結帳試算、電
    子發票證明聯、銷貨明細資料、案件報表等可憑（見本院卷
    第9-12、19-32、35-41頁），上情堪信為事實。
  2.被告雖辯稱其就系爭車禍之發生並無過失等語。惟按「汽車
    行駛至交岔路口，其行進、轉彎，應依下列規定：二、行至
    無號誌或號誌故障而無交通指揮人員指揮之交岔路口，支線
    道車應暫停讓幹線道車先行。...七、轉彎車應讓直行車先
    行。」「行車速度，依速限標誌或標線之規定，無速限標誌
    或標線者，應依下列規定：二、行經設有彎道、坡路、狹路
    、狹橋、隧道、學校、醫院標誌之路段、道路施工路段、泥
    濘或積水道路、無號誌之交岔路口及其他人車擁擠處所，或
    因雨霧致視線不清或道路發生臨時障礙，均應減速慢行，作
    隨時停車之準備。」「汽車行駛時，駕駛人應注意車前狀況
    及兩車並行之間隔，並隨時採取必要之安全措施，不得在道
    路上蛇行，或以其他危險方式駕車。」道路交通安全規則第
    102條第1項第2款前段、第7款、第93條第1項第2款、第94條
    第3項分別定有明文。查被告於上揭時、地係駕駛車輛行駛
    於屬於支線道之宜蘭縣冬山鄉大安路178巷，欲右轉至屬於
    幹線道之宜蘭縣冬山鄉大安路，原告則騎乘系爭車輛直行於
    屬於幹線道之宜蘭縣冬山鄉大安路，又系爭巷口為未設有交
    通號誌之路口等情，均如前述，則揆諸前開規定，被告本應
    減速慢行，作隨時停車之準備，並於交岔路口暫停而禮讓幹
    線道之直行車輛先行。本件被告雖辯稱其在路口已有確認左
    右來車才緩慢駛出云云，惟自卷內道路交通事故現場圖及被
    告自行繪製之現場圖（見本院卷第20、51頁），均可見系爭
    車禍係發生於系爭巷口，且自被告車輛碰撞受損處係於車輛
    之左側車門（見本院卷第52頁），而非車輛之後側，亦可見
    本件系爭車禍發生時，係被告駕駛車輛正右轉之過程，而非
    被告已將車輛右轉駛入宜蘭縣冬山鄉大安路之後，則苟被告
    確有於右轉駛入宜蘭縣冬山鄉大安路前，先將車輛停止於系
    爭巷口前，確認左右來車，則其當能見直行於宜蘭縣冬山鄉
    大安路之系爭車輛正駛近系爭巷口，其苟有禮讓原告所騎乘
    系爭車輛先行通過，則當不致發生系爭車禍。是以，本件依
    系爭車禍發生之地點及雙方車輛碰撞之情形，已可見被告確
    未依上述規定暫停於系爭巷口前，讓幹線道且直行之系爭車
    輛先行，又未減速慢行至能隨時停車之速度，亦未妥善注意
    車前狀況，甚為明確，是被告所為確有過失，並造成系爭車
    輛毀損，確屬無訛，其前開所辯，並無可採。
　3.按「因故意或過失，不法侵害他人之權利者，負損害賠償責
    任。」民法第184條第1項前段定有明文。本件被告既因上述
    過失行為導致系爭車禍之發生，造成系爭車輛受有損害，則
    系爭車輛之車主黃楚鈞自得依上述規定，就其所受損害請求
    賠償。而原告自黃楚鈞受讓此部分損害賠償請求權，其本件
    請求被告給付損害賠償，應屬有據。
(二)茲就原告主張之各項請求有無理由，判斷如下：
　1.車輛毀損之修復費用部分：
　　按「不法毀損他人之物者，被害人得請求賠償其物因毀損所
    減少之價額。」「負損害賠償責任者，除法律另有規定或契
    約另有訂定外，應回復他方損害發生前之原狀。」「第1項
    情形，債權人得請求支付回復原狀所必要之費用，以代回復
    原狀。」「損害賠償，除法律另有規定或契約另有訂定外，
    應以填補債權人所受損害及所失利益為限。」民法第196條
    、第213條第1項、第3項、第216條第1項分別定有明文。復
    按依民法第196條請求賠償物被毀損所減少之價額，得以修
    復費用為估定之標準，但以必要者為限（如修理材料以新品
    換舊品，應予折舊）（最高法院77年度第9次民事庭會議決
    議㈠意旨參照）。系爭車輛之車主黃楚鈞因修復系爭車輛支
    出29,202元，業如前述，又自原告提出之GOGORO羅東中正服
    務中心結帳試算，可見上述之29,202元，係包含零件費用24
    ,297元及工資費用4,905元（見本院卷第11頁）。又依行政
    院所頒固定資產耐用年數表及固定資產折舊率之規定，機械
    腳踏車之耐用年數為3年，依定率遞減法每年折舊1000分之5
    36，另依營利事業所得稅查核準則第95條第6款規定「固定
    資產提列折舊採用定率遞減法者，以1年為計算單位，其使
    用期間未滿1年者，按實際使用之月數相當於全年之比例計
    算之，不滿1月者，以月計。」而查系爭車輛係於107年7月
    出廠（見本院卷第12頁），迄本件車禍發生時即110年2月，
    計已使用2年8月，則上述零件扣除折舊後之修復費用估定為
    3,362元【第1年折舊後價值為24,297元×(1-0.536)=11,274
    元；第2年折舊後價值為11,274元×(1-0.536)=5,231元；第2
    年8月折舊後價值為5,231元×(1-0.536×8/12)=3,362元】，
    再加計無折舊問題之工資4,905元，故系爭車輛必要之修復
    費用合計為8,267元（計算式：3,362元+4,905元=8,267元）
    ，揆諸前揭說明，系爭車輛之必要修復費用應為8,267元，
    原告之主張於此範圍內應屬有據，逾此金額之部分，為無理
    由。
　2.車輛修復期間之代步費用部分：
　　查原告主張系爭車輛之修理期間為110年2月26日至110年4月
    14日，共計48日，業據其提出GOGORO羅東中正服務中心結帳
    試算、電子發票證明聯等在卷可憑（見本院卷第39、41頁）
    ，固堪認定。惟就原告主張於上開48日，每日均受有300元
    計程車代步費用之損失部分，原告僅提出110年2月26日、11
    0年3月1日、110年3月2日之計程車收據，金額共計為1,705
    元為證（見本院卷第42-44頁），是本件依現有證據，堪信
    黃楚鈞確因系爭車輛送往修理，而於必要之修理期間內支出
    1,705元之計程車代步費用，是原告主張系爭車輛之必要修
    復期間所產生之代步費用，於1,705元之範圍內，應屬有據
    ，逾此部分之主張，即上述1,705元以外之部分，因原告尚
    未能證明確受有代步費用之損失，尚無理由。
　3.綜上所述，原告所得向被告主張之損害額為9,972元（8,267
    元+1,705元=9,972元）。
(三)又按「損害之發生或擴大，被害人與有過失者，法院得減輕
    賠償金額，或免除之。」「前2項之規定，於被害人之代理
    人或使用人與有過失者，準用之。」民法第217條第1項、第
    3項分別定有明文。再「汽車行駛時，駕駛人應注意車前狀
    況及兩車並行之間隔，並隨時採取必要之安全措施，不得在
    道路上蛇行，或以其他危險方式駕車。」「行車速度，依速
    限標誌或標線之規定，無速限標誌或標線者，應依下列規定
    ：二、行經設有彎道、坡路、狹路、狹橋、隧道、學校、醫
    院標誌之路段、道路施工路段、泥濘或積水道路、無號誌之
    交岔路口及其他人車擁擠處所，或因雨霧致視線不清或道路
    發生臨時障礙，均應減速慢行，作隨時停車之準備。」道路
    交通安全規則第94條第3項、第93條第1項第2款分別定有明
    文。本件車禍發生時，原告係騎乘系爭車輛直行於宜蘭縣冬
    山鄉大安路，而系爭巷口係無號誌之交岔路口，均如前述，
    則揆諸前開規定，原告騎乘系爭車輛接近上開路口亦應減速
    慢行，作隨時停車之準備，詎原告亦未遵守上開要求，致2
    車於系爭巷口發生碰撞，堪信原告與被告對於本案事故之發
    生均有過失，而本院權衡原告為直行車輛、行駛於幹線道，
    被告為轉彎車輛、行駛於支線道，及兩造上述違規之情節及
    系爭車禍發生之原因，認原告及被告就系爭車禍及上述損害
    之發生，應各負百分之20、百分之80之責任，又本件原告既
    然實際使用系爭車輛，自屬系爭車輛所有權人即黃楚鈞之使
    用人，是揆諸前開規定，就黃楚鈞對被告之侵權行為損害賠
    償請求，應減輕加害人即被告之賠償金額為7,978元（即9,9
    72元×80%=7,978元，小數點以下四捨五入）。又原告自黃楚
    鈞處受讓對被告之侵權行為損害賠償請求權，其所得請求之
    金額，自亦為7,978元。
四、綜上所述，原告本於民法第184條第1項前段之規定及債權讓
    與之法律關係，請求被告給付7,978元，為有理由，應予准
    許。逾此範圍之請求，則無理由，應予駁回。
五、本件係就民事訴訟法第436條之8適用小額訴訟程序所為被告
    一部敗訴之判決，依民事訴訟法第436條之20之規定，被告
    敗訴部分應依職權宣告假執行。
六、按適用小額訴訟程序事件法院為訴訟費用之裁判時，應確定
    其費用額，民事訴訟法第436條之19定有明文，爰依後附計
    算書確定本件訴訟費用額如主文第2項所示。
七、訴訟費用負擔之依據：民事訴訟法第79條。 
中　　華　　民　　國　　111 　年　　4 　　月　　18　　日
                  臺灣宜蘭地方法院羅東簡易庭
　　　　　　　　　            法　官　張文愷
計算書：
項目 金額（新臺幣） 備註 第一審裁判費 1,000元  合計 1,000元  

　　　　　　　　　 　　　　　　　　　 
以上正本係照原本作成。
對於本件判決如有不服，應於收受送達後20日內向本院提出上訴
書狀，上訴於本院合議庭，並按他造當事人之人數附具繕本。
當事人之上訴，非以判決違背法令為理由不得為之，上訴狀應記
載上訴理由，表明下列各款事項：
㈠原判決所違背之法令及其具體內容。
㈡依訴訟資料可認為原判決有違背法令之具體事實。
如委任律師提起上訴者，應一併繳納上訴審裁判費。
中　　華　　民　　國　　111 　年　　4 　　月　　18　　日
  　　　　　　　　　　　　　  書記官  林仁修